臺灣臺北地方法院民事判決
　　　　　　　　　　　　　　　　  110年度北簡字第20414號
原      告  馮志民  
被      告  黃簡勝美
訴訟代理人  黃敏綺律師
上列當事人間請求損害賠償事件，本院於民國111年7月18日言詞
辯論終結，判決如下：
    主      文
原告之訴駁回。
訴訟費用由原告負擔。
    事實及理由
一、原告起訴主張：原告為門牌號碼臺北市○○區○○路000巷0弄0
    號2樓房屋（下稱系爭2樓）之所有權人，而系爭2樓於民國9
    6年間發生漏水，造成系爭2樓天花板龜裂剝落。又原告於發
    現漏水後，立即通知被告之丈夫即訴外人黃政源會同水泥師
    傅至系爭2樓勘查，黃政源當時向水泥師傅表示應先灑水泥
    粉後再施工，並準備賠償原告，然未表示賠償金額，亦未告
    知原告房屋已出售。而原告於98年準備與黃政源協商賠償事
    宜始知悉黃政源已過世，爰依法提起本件訴訟，請求被告賠
    償新臺幣（下同）32萬2,000元【包含：油漆費用12萬元、
    天花板及衣櫃費用15萬元及旅館費用5萬2,000元（計算式：
    2,600元×2×10＝5萬2,000元）】等語。並聲明：被告應給付
    原告32萬2,000元。
二、被告則以：原告並未提出證據證明系爭2樓確實有漏水之情
    事，且被告丈夫即訴外人黃政源於95年末即發現患有肝癌末
    期，並隨即住院半年之久，隨後於96年5月9日過世，故黃政
    源不可能與原告於96年間就系爭2樓之漏水或賠償相關事宜
    進行協商。又被告曾為門牌號碼臺北市○○區○○路000巷0弄0
    號3樓房屋（下稱系爭3樓）之所有權人，然系爭3樓已於96
    年8月2日出賣予第三人，故原告不應向被告請求損害賠償，
    且倘系爭3樓確實於96年8月2日以前造成系爭2樓漏水，原告
    亦應與房屋所有權人即被告進行協商，而非黃政源。另原告
    於96年即知悉系爭2樓受損，迄今已罹於2年消滅時效，故無
    論原告主張有無理由，被告均得拒絕給付等語，資為抗辯。
    並聲明：原告之訴駁回。
三、經查，系爭2樓之所有權人為葉滿秀，被告前曾為系爭3樓之
    所有權人，而黃政清為被告之配偶，黃政清已於96年5月9日
    死亡。系爭3樓已於96年8月2日經被告出賣予第三人等情，
    此有系爭2樓之建物所有權狀、戶口名簿及臺北市地籍異動
    索引等件在卷可稽（見本院卷第43頁、第57頁、第61頁），
    且為兩造所不爭執，均堪信為真實。
四、得心證之理由：
（一）按繼承人有數人時，在分割遺產前，各繼承人對於遺產全
      部為公同共有；而繼承人對於被繼承人之債務，負連帶責
      任。民法第1151條、第1153條第1項，分別定有明文。因
      此，繼承人共同繼承被繼承人之債權，固屬繼承人公同共
      有；然繼承人共同繼承被繼承人之債務者，僅係負連帶責
      任而已，該繼承之債務並非各繼承人公同共有（最高法院
      86年度台上字第2057號民事裁判）。本件原告係主張被告
      應繼承其配偶黃政源於96年農曆過年前曾同意賠償其系爭
      2樓漏水之修復費用之債務，又黃政源之繼承人雖非僅被
      告1人，此為兩造所不爭執（見本院卷第127頁），然依上
      開說明，因繼承人就被繼承人之債務僅負連帶清償責任，
      並非各繼承人公同共有，故原告僅以被告1人提起本件訴
      訟，核屬當事人適格，先予敘明。
（二）次按當事人互相表示意思一致者，無論其為明示或默示，
      契約即為成立。當事人對於必要之點，意思一致。而對於
      非必要之點，未經意思表示者，推定其契約為成立，關於
      該非必要之點，當事人意思不一致時，法院應依其事件之
      性質定之。所謂契約非必要之點未經意思表示者，包括當
      事人約定留待他日解決之點。準此，可知私法上契約之雙
      方當事人，茍已互相意思表示一致，約定就若干契約之點
      待日後另行協商確定，以作為其契約內容之一部分，且其
      約定未違反強制或禁止規定，依契約自由原則，自無礙於
      契約之成立，而非法之所不許。又關於侵權行為損害賠償
      之和解契約當事人、賠償金額、給付日期、給付方法，係
      契約必要之點，苟當事人對此兩者意思未能一致，其契約
      即難謂已成立（最高法院97年度台上字第2678號、89年度
      台上字第935號判決意旨參照）。是在判斷兩造間和解契
      約是否成立時，必先就兩造對於契約必要之點是否有意思
      合致，至於何者為契約之必要之點，應依當事人訂約之性
      質、目的綜合判斷之。
（三）本件原告主張被告所繼承之債務乃其配偶黃政源於96年農
      曆過年前與原告就系爭2樓漏水事件所達成之黃政源同意
      賠償原告系爭2樓漏水之修復費用，核其性質應屬和解契
      約，則有關賠償金額自屬和解契約最重要之點，然參諸原
      告自承其與黃政源就賠償金額並無達成共識，黃政源並無
      表示要賠償多少錢（見本院卷第87頁、第111頁），是兩
      造間就賠償金額既未達成合意，自難認原告與黃政源間已
      成立和解契約。從而，原告主張被告應繼承黃政源之和解
      契約之債務，難認有據。
五、綜上所述，原告請求被告給付32萬2,000元，為無理由，應
    予駁回。　　
六、本件事證已臻明確，兩造其餘攻擊防禦方法及舉證，核與本
    件判決結果無影響，爰不另予一一論述，併此敘明。
七、訴訟費用負擔之依據：民事訴訟法第78條。　　
中　　華　　民　　國　　111 　年　　7 　　月　　29　　日
                  臺北簡易庭  法  官  陳家淳
以上正本證明與原本無異。
如不服本判決，應於判決送達後20日內向本庭（臺北市○○○路
0段000巷0號）提出上訴狀。（須按他造當事人之人數附繕本）
如委任律師提起上訴者，應一併繳納上訴審裁判費。
中　　華　　民　　國　　111 　年　　8 　　月　　3 　　日
                              書記官  蘇炫綺